【裁判字號】    98,交聲,553
【裁判日期】    980525
【裁判案由】    交管條例聲異
【裁判全文】
臺灣板橋地方法院交通事件裁定         98年度交聲字第553號
原處分機關  交通部公路總局臺北區監理所板橋監理站
異  議  人
即受處分人  甲○
上列異議人即受處分人因違反道路交通管理處罰條例事件，對於
交通部公路總局臺北區監理所板橋監理站民國98年2 月20日所為
之處分（原處分案號：板監裁字第裁41-C00000000號），聲明異
議，本院裁定如下：
    主  文
異議駁回。
    理  由
一、原處分意旨略以：異議人即受處分人甲○於民國96年12月20
    日23時許，騎乘車號FE7-693 號重型機車，行經臺北縣土城
    市○○路與城林路口時，有「駕車行經有燈光號誌管制之交
    岔路口闖紅燈」之違規行為，經臺北縣政府警察局土城分局
    廣福派出所警員當場攔停，並填製臺北縣政府警察局北縣警
    交字第C00000000 號舉發違反道路交通管理事件通知單（下
    稱舉發通知單）舉發，再經原處分機關於98年2 月20日以板
    監裁字第裁41-C00000000號違反道路交通管理事件裁決書，
    依道路交通管理處罰條例第53條第1 項之規定，裁處罰鍰新
    臺幣（下同）4,500 元，並依同條例第63條第1 項第3 款之
    規定，記違規點數3 點。
二、異議意旨略以：伊未曾收受任何裁決書所載之罰單，亦未有
    為其上所載之違規行為，且裁決書所載之違規地點（臺北縣
    中華路與城林路口）與舉發單位（臺北縣土城分局廣福派出
    所）之轄區並不相符；另伊查詢舉發通知單，發現該通知單
    並無伊本人之簽名或意思表示於其上，是警員自行在「收受
    通知聯者簽章」欄寫上拒簽，伊並未看過此通知單；再舉發
    通知單與裁決書所載之違規時間為96年12月20日23時許，為
    星期四，伊當時正處於軍中服役期間，而當天非一般軍人休
    假之時間，不知通知單是如何開出，為此聲明異議，請求撤
    銷原處分云云。
三、按道路交通管理處罰條例所稱之汽車，包括機器腳踏車；汽
    車駕駛人，行經有燈光號誌管制之交岔路口闖紅燈者，處新
    臺幣1,800 元以上5,400 元以下罰鍰；又汽車駕駛人駕駛汽
    車違反道路交通管理處罰條例第53條規定者，除應依該條所
    規定之罰鍰處罰外，並記違規點數3 點，道路交通管理處罰
    條例第3 條第8 款、第53條第1 項、第63條第1 項第3 款分
    別定有明文。
四、經查：
  (一)臺北縣土城市○○路與城林路之交岔路口，設置有燈光號誌
    管制之情，為異議人所不爭執，並經證人即本件舉發警員乙
    ○○於本院訊問時證述明確（見本院98年5 月7 日訊問筆錄
    第2 頁），堪信屬實。再異議人於前開時、地，騎乘車號FE
    7-693 號重型機車違規闖紅燈之情，業據證人乙○○於本院
    訊問時具結證稱：當天是執行取締交通違規的勤務，執行的
    地點是在土城市○○路○ 段，這是定點執勤，當天是取締違
    規闖紅燈，我是當場攔停，告知違規的當事人他闖紅燈然後
    開罰單，這個當事人拒絕簽收罰單，所以我就在罰單的通知
    攔上寫拒絕簽名等語（見本院98年5 月7 日訊問筆錄第2 頁
    ），而證人乙○○係於執行勤務當中，偶然發現本件違規事
    實，衡情應無設詞攀誣，或虛構違規事實以陷害異議人之可
    能。況警員執行公務時，本身即受有行政懲處責任之監督，
    且其到庭具結作證，更係以刑事責任擔保其證言之真實性，
    故證人前開證述內容，以及其所記錄舉發之本件違規事實，
    應無不可採信之處，且證人乙○○亦明確證稱：（問：你當
    場攔停的話，有核對過行照、駕照？）是的，因為當場攔停
    都要請對方出示行照及駕照，核對無誤後，就會開罰單，所
    以車號不會抄錯。但是如果異議人沒有帶證件的話，我們也
    會用電腦查詢這個所攔停的車號機車的車籍資料，還會再查
    被攔下的人是否有駕照，所以車號的部分不會抄錯等語（見
    本院98年5 月7 日訊問筆錄第2 至3 頁），足徵證人乙○○
    確有親眼目擊異議人騎乘前開機車違規闖紅燈之行為，自無
    錯認誤判之虞。再異議人為警攔停後，確經警員查核駕駛人
    之身分，再據以記載於舉發通知單上之情，亦經證人乙○○
    於本院訊問時證述明確，復有舉發通知單在卷可稽，足徵當
    時確係由異議人騎乘前開機車而有闖紅燈之違規行為無疑，
    是異議人所辯，要係圖卸之詞，殊無可採。
  (二)異議人雖辯稱：伊未收到違規通知單云云，惟按行為人有違
    反道路交通管理處罰條例之情形者，應填製舉發違反道路交
    通管理事件通知單，並於被通知人欄予以勾記，當場舉發者
    ，如被查獲之駕駛人為受處分人，應將該通知單填記後交付
    該行為人簽名或蓋章收受之，拒絕簽章者，並記明其事由，
    視為已收受，此觀違反道路交通管理事件統一裁罰基準及處
    理細則第11條第1 項第1 款規定自明。查本件異議人係遭警
    員當場攔停而掣單告發後，異議人拒絕收受舉發通知單，經
    警員在舉發通知單上收受通知聯者簽章欄處註記：「拒簽」
    等字樣，有舉發通知單在卷可考，並經證人乙○○證述明確
    ，是依上開規定，應視為異議人已經收受該通知單，故異議
    人此項所辯，同無可採。
  (三)異議人又辯稱：違規地點並非臺北縣土城分局廣福派出所之
    轄區，然證人乙○○於本院訊問時已明確證稱：（問：異議
    人表示違規地點與轄區不相符，有何意見？）違規地點中華
    路1 段附近是屬於我們廣福派出所的轄區，不是異議人所講
    土城派出所轄區等語，是以，異議人上開所辯，顯有誤會，
    殊無可取。
  (四)異議人再辯稱：伊當時正於軍中服役中，當天並非一般軍人
    休假時間，不知通知單是如何開出云云，而異議人於96年10
    月17日入伍服役至97年9 月26日退伍之情，固有行政院海岸
    巡防總局97年度岸總兵退字第381 號退伍令1 只在卷足參，
    惟異議人於本件違規時間即96年12月20日23時許，乃係休假
    離營之情，亦經本院依職權函詢行政院海岸巡防署海岸巡防
    總局查證屬實，有該局98年3 月27日岸人考字第0980004367
    號函暨該局通資作業大隊98年4 月8 日案通大字第09801304
    72號函1 件在卷可佐，顯見異議人於本件違規時間，並未在
    營服役，而係休假離營之期間甚明，是異議人猶辯稱：伊當
    時在營服役云云，顯係事證不符，所辯無非事後推卸之詞，
    無可採信。
五、綜上所述，本件異議人確有於前揭時、地，有「駕車行經有
    燈光號誌管制之交岔路口闖紅燈」之違規行為，事證明確。
    從而，原處分機關依道路交通管理處罰條例第53條第1 項之
    規定，裁處罰鍰4,500 元，並依同條例第63條第1 項第3 款
    之規定，記違規點數3 點，其認事用法均無違誤，裁罰亦無
    不當，本件異議為無理由，應予駁回。
據上論斷，應依道路交通管理處罰條例第87條第2 項，道路交通
案件處理辦法第19條，裁定如主文。
中    華    民    國    98    年    5     月    25    日
                  交通法庭    法  官  鄧雅心
以上正本證明與原本無異。
如不服本裁定，應於送達後5 日內，向本院提出抗告狀。
                              書記官  王小芬
中    華    民    國    98    年    5     月    25    日


司法院資訊處製作；財團法人民間司法改革基金會備份。
